【裁判字號】    97,上更(一),270
【裁判日期】    980122
【裁判案由】    毒品危害防制條例
【裁判全文】
臺灣高等法院臺中分院刑事判決     97年度上更(一)字第270號
上  訴  人
即  被  告  乙○○
指定辯護人  陳盈壽律師
上  訴  人
即  被  告  戊○○
選任辯護人  王庭鴻律師
上列上訴人等因違反毒品危害防制條例案件，不服臺灣彰化地方
法院95年度重訴字第13號中華民國96年6月6日第一審判決（起訴
案號：臺灣彰化地方法院檢察署95年度偵字第884號），提起上
訴，經判決後，由最高法院發回更審，本院判決如下：
    主    文
原判決撤銷。
乙○○共同運輸第二級毒品，累犯，處有期徒刑拾貳年，褫奪公
權陸年。扣案之第二級毒品甲基安非他命包（淨重壹仟玖佰柒
拾點伍公克，純度約百分之玖拾捌點壹，純質淨重約壹仟玖佰
拾點壹肆公克）均沒收銷燬之。扣案之000000000
0號行動電話壹具、包裝毒品之塑膠袋總重約拾捌公克、氣泡布
袋個、包裝毒品用之箱子個均沒收。
戊○○無罪。
    犯罪事實
一、乙○○前因違反肅清煙毒條例案件，經本院以82年度上訴字
    第986號判決判處有期徒刑3年確定；另因詐欺等案件，經臺
    灣臺北地方法院以83年度訴緝字第106號判決判處有期徒刑1
    年5月確定；又因違反肅清煙毒條例案件，經臺灣彰化地方
    法院以82年度訴字第1295號判決判處有期徒刑3年6月確定，
    上開83年度訴緝字第106號、82年度訴字第1295號等2案經臺
    灣臺北地方法院以83年度聲字第821號裁定合併定其應執行
    之刑為有期徒刑4年10月，並經臺灣高等法院以83年度聲字
    第403號裁定駁回抗告確定，嗣經送監與首揭案件接續執行
    ，於民國85年3月15日縮短刑期假釋出監付保護管束，於假
    釋期間復因違反麻醉藥品管理條例案件，經臺灣臺北地方法
    院以86年度易字第3690號判決判處有期徒刑6月，再經臺灣
    高等法院以86年度上易字第7038號判決駁回上訴而確定，並
    經撤銷假釋，再送監與前揭殘刑接續執行，於90年12月14日
    縮短刑期假釋出監付保護管束，甫於93年5月9日因縮刑期滿
    假釋未經撤銷而視為執行完畢。
二、乙○○知悉甲基安非他命係屬毒品危害防制條例第2條第2項
    第2款所列之第二級毒品，未經許可不得運輸，詎其竟與朱
    仲興（未據起訴，另因毒品案件羈押於大陸地區廈門市看守
    所）、甲○○（未據起訴）、翁寶蓮（業經福建高等法院金
    門分院以95年度上訴字第29號判決判處有期徒刑15年）、丁○○（由本院另案審理中）共同基於運輸第二級毒品甲基安
    非他命之犯意聯絡，於95年1月17日下午4時許，朱仲興囑其
    自幼即為人收養之胞妹翁寶蓮先行購入3箱芋頭，交由朱仲
    興將該3箱芋頭攜往不詳地點，將以氣泡布袋包裹之3包甲基
    安非他命（淨重合計1970.35公克，純度約98.1%，純質淨重
    約1933.14公克、包裝塑膠袋總重約18.00公克），連同以報
    紙包裹而為乙○○所不知情之7包海洛因（淨重計335.62公
    克，純度40.01%，純質淨重134.28公克，空包裝總重35.26
    公克），分別夾藏於該3箱包裹之空隙處，重新封箱後再交
    由共同基於運輸毒品犯意聯絡之翁寶蓮，經翁寶蓮於95年1
    月17日下午4時30分許，將該3箱夾藏毒品之包裹以機車載往
    金門縣金城鎮○○○路20號之翔群航空貨運（嘉揚）快遞公
    司（下稱嘉揚快遞），交予不知情之該公司送貨員蔡漢卿，
    欲托運至彰化縣溪湖鎮○○路29巷6號，由化名「蔡志明」
    之乙○○為收件人而代為收受，乙○○並持朱仲興交其使用
    之門號0000000000號SIM卡裝於其本人所有之SAMSUNG牌行動
    電話機具內，以供聯絡收取上開毒品，並約定事成之後乙○○可獲新臺幣（下同）10萬元之報酬。嗣於同日下午6時30
    分許，蔡漢卿將上開3箱包裹送至金門航空站尚義機場交付
    托運，內政部警政署航空警察局臺北分局金門分駐所警員執
    行貨運行李檢查，發覺該3箱寄件日期「95年1月17日」、寄
    件人「陳加亮」、收件人「蔡志明」、電話0000000000號、
    收件地址「彰化縣溪湖鎮○○路29巷6號」之貨物有異，乃
    開箱檢驗，當場查獲所夾藏之第一級毒品海洛因7包及第二
    級毒品甲基安非他命3包，為追查收貨嫌犯，乃將該3箱夾藏
    毒品之貨物扣案，並交予大榮貨運公司依正常快遞作業程序
    送貨。於95年1月18日下午5時多，經大榮貨運公司員林宅配
    站主任莊國章指派送貨員游士賢前往送貨，警員周綱虹並與
    游士賢同車隨行，其餘警員則另駕車尾隨在後，惟當日下午
    乙○○恰因涉嫌施用毒品案件，為彰化縣警察局溪湖分局埔
    鹽分駐所（下稱埔鹽分駐所）警員查獲，被暫留置於該分駐
    所而無法前往收取貨物。甲○○乃另指派其所經營昱騰電子
    遊藝場已知情而有犯意聯絡之店內常客丁○○，及自該時起
    始知情之店內會計戊○○，先由戊○○至埔鹽分駐所向乙○○拿取汽車鑰匙後，再至乙○○之車上拿取上開裝置朱仲興
    交其使用之門號0000000000號SIM卡之SAMSUNG牌行動電話。
    於95年1月18日晚間8時許，前往彰化縣溪湖鎮○○路溪湖糖
    廠停車場欲領取上開夾藏第一、二級毒品之貨物，因未帶收
    件人「蔡志明」之印章而未果，經前往委託不詳之刻印店人
    員刻「蔡世明」之印章1顆，再返回上開溪湖糖廠停車場欲
    領取貨物時，當場為埋伏之警員逮捕，並在戊○○身上扣得
    其取自乙○○車上之SAMSUNG牌行動電話1支（內含門號0000
    000000號SIM卡1張）、「蔡世明」印章1顆，再依其之供述
    而查獲乙○○。
三、案經內政部警政署航空警察局臺北分局報請臺灣彰化地方法
    院檢察署檢察官偵查起訴。
    理    由
壹、證據能力部分：
（一）按刑事被告之詰問權，係指訴訟上被告有在審判庭盤詰證
      人之權利；偵查中檢察官訊問證人，旨在蒐集被告犯罪證
      據，以確認被告嫌疑之有無及內容，與審判中透過當事人
      之攻防，經由詰問程序調查證人以認定事實之性質及目的
      有別。偵查中辯護人僅有在場權及陳述意見權，此觀刑事
      訴訟法第245條第2項前段之規定甚明，檢察官訊問證人並
      無必須傳喚被告使其得以在場之規定，同法第248條第1項
      前段雖規定「如被告在場者，被告得親自詰問」，亦僅賦
      予該在場被告於檢察官訊問證人時得親自詰問證人之機會
      而已，被告如不在場，殊難期有親自詰問之可能。此項未
      經被告詰問之被告以外之人於偵查中向檢察官所為之陳述
      ，依刑事訴訟法第159條第1項、第159條之1第2項之規定
      ，除顯有不可信之例外情況外，原則上為「法律規定得為
      證據」之傳聞例外，依其文義解釋及立法理由之說明，並
      無限縮於檢察官在偵查中訊問證人之程序，應已給予被告
      或其辯護人對該證人行使反對詰問權者，始有證據能力之
      可言。為保障被告之反對詰問權，並與現行法對傳聞例外
      所建構之證據容許範圍求其平衡，證人在偵查中雖未經被
      告之詰問，倘被告於審判中已經對該證人當庭及先前之陳
      述進行詰問，即已賦予被告對該證人詰問之機會，則該證
      人於偵查中之陳述即屬完足調查之證據，而得作為判斷之
      依據，此有最高法院97年度臺上字第405號判決意旨可參
      。是依上開說明可知，在偵查中訊問證人，被告或其辯護
      人對該證人雖未行使反對詰問權，依刑事訴訟法第159條
      之1第2項之規定，原則上屬於法律規定為有證據能力之傳
      聞證據，於例外顯有不可信之情況，始否定其得為證據，
      亦即，得為證據之被告以外之人於偵查中向檢察官所為之
      陳述，因其陳述未經被告詰問，應認屬於未經合法調查之
      證據，但非為無證據能力（另有最高法院96年度臺上字第
      4365號、96年度臺上字第3923號判決、97年臺上字第356
      號判決意旨可參）。經查，證人即共同被告乙○○、戊○○，及證人丁○○於偵查中具結證述之內容，查無前述之
      顯有不可信之情況者，依上開之說明，具有證據能力。且
      上開證人經檢察官、上訴人即被告（下稱被告）乙○○、
      戊○○、指定辯護人、選任辯護人於本院97年11月10日準
      備程序時，均表示對上開證據之證據能力沒有意見，同意
      作為證據（見本院卷第65頁），並經本院於審理時將上開
      證人筆錄提示予被告、選任辯護人並告以要旨，且本案證
      人於原審及本院審理時，業經具結進行詰問，皆已賦予被
      告2人對上開證人詰問之機會，則上開證人於偵查中之陳
      述即屬完足調查之證據，而得作為判斷之依據。
（二）按刑事訴訟法第159條之5規定：「（第1項）被告以外之
      人於審判外之陳述，雖不符前四條之規定，而經當事人於
      審判程序同意作為證據，法院審酌該言詞陳述或書面陳述
      作成時之情況，認為適當者，亦得為證據。（第2項）當
      事人、代理人或辯護人於法院調查證據時，知有第一百五
      十九條第一項不得為證據之情形，而未於言詞辯論終結前
      聲明異議者，視為有前項之同意。」，其立法意旨在於傳
      聞證據未經當事人之反對詰問予以核實，原則上先予排除
      ，惟若當事人已放棄詰問或未聲明異議，基於證據資料愈
      豐富，愈有助於真實發現之理念，且強化言詞辯論原則，
      法院自可承認該傳聞證據例外擁有證據能力。經查，證人
      即共同被告乙○○、戊○○，及證人丁○○、蔡漢卿於警
      詢中之陳述，性質上均屬傳聞證據，惟經檢察官、被告2
      人、指定辯護人及選任辯護人於本院97年11月10日準備程
      序時，均表示對上開證據之證據能力沒有意見，同意作為
      證據（見本院卷第65頁），又本院審酌上開言詞陳述或書
      面陳述作成時之情況，查無其他不法之情狀，足認為得為
      本案之證據，依刑事訴訟法第159條之5之規定，有證據能
      力。
（三）按公務員職務上製作之紀錄文書、證明文書，及從事業務
      之人於業務上或通常業務過程所須製作之紀錄文書、證明
      文書，除顯有不可信之情況外，得為證據，刑事訴訟法第
      159條之4第1、2款定有明文。本案下述所使用之非供述證
      據─航空警察局臺北分局臨檢紀錄表、亞太行動寬頻股份
      有限公司函各1份、法務部調查局97年11月20日調緝字
      第09700478700號函及其所附之94年下半年及95年上半年
      國內主要毒品買賣平均價格表各1份，分別係屬公務員及
      從事業務之人於通常業務過程所為之紀錄文書，無偽造之
      動機，且查無其他顯然不可信之情況，依上揭條文規定，
      得作為證據。
（四）按「現行刑事訴訟法關於『鑑定』之規定，除選任自然人
      充當鑑定人外，另設有囑託機關鑑定制度。依同法第一百
      九十八條、第二百零八條之規定，不論鑑定人或鑑定機關
      、團體，固均應由法院、審判長、受命法官或檢察官視具
      體個案之需要而為選任、囑託，並依第二百零六條之規定
      ，提出言詞或書面報告，始符合同法第一百五十九條第一
      項所定得作為證據之『法律有規定』之情形。否則所為之
      鑑定，仍屬傳聞證據。」此有最高法院96年度臺上字第28
      60號判決要旨可憑。本案下述所使用之憲兵司令部刑事鑑
      識中心95年4月7日（95）安鑑字第00540號鑑驗通知書，
      及內政部警政署刑事警察局鑑定書法務部調查局95年3月
      21日第000000000號鑑定通知書，為法院、檢察官視具體
      個案之需要而囑託機關鑑定，鑑定機關並提出書面報告，
      符合刑事訴訟法第198條、第206條、第208條之規定，依
      上開最高法院判決意旨，有證據能力。
（五）門號0000000000號及0000000000號行動電話之通聯紀錄，
      係於電話發（受）話時，電信公司之機房電腦即會利用磁
      片紀錄，之後將磁片紀錄利用電腦列印，故係屬機械性之
      列印資料，非為供述證據，故不屬傳聞證據，有證據能力
      ，本案自得採為判斷之依據。
貳、上訴人乙○○共同運輸第二級毒品甲基安非他命部分：
一、前揭事實，業據上訴人即被告乙○○自警詢以迄本院審理中
    均坦承不諱（見警卷第70至71頁；偵查卷第50至51頁；原審
    卷第1宗第108至109頁，第2宗第42至43頁、第104頁以下；
    本院前審卷第64至65頁、第102頁，本院卷第44、64、131頁
    ），核與證人戊○○、蔡漢卿、丁○○、游士賢、莊國章、
    周綱虹於警詢或偵查、審理中所證情節相符（見警卷第57至
    58頁、第63至64頁、第66至67頁；偵查卷第48至49頁、第54
    頁；原審卷第1宗第109頁、第38至41頁、第42至43頁、第46
    至47頁、第97至98頁、第98至100頁、第101頁、第106頁、
    第108頁），並有0000000000號行動電話1支、「蔡世明」木
    質印章1顆、夾藏毒品之包裹3箱、0000000000號行動電話1
    支（內含門號0000000000號SIM卡1張）、甲基安非他命3包
    等物扣案可資佐證。扣案之3包甲基安非他命經送檢驗結果
    ，均檢出甲基安非他命成分，共淨重1970.35公克，純度約
    98.1%，純質淨重約1933.14公克等情，有憲兵司令部刑事鑑
    識中心95年4月7日（95）安鑑字第00540號鑑驗通知書，及
    內政部警政署刑事警察局鑑定書各1紙在卷可稽（見偵查卷
    第121頁，原審卷第1宗第120頁）。此外，復有航空警察局
    臺北分局臨檢紀錄表、門號0000000000號之通聯紀錄、亞太
    行動寬頻股份有限公司函各1份分別附卷可按，被告乙○○
    之自白核與事實相符，本案事證明確，其上開犯行，堪以認
    定。
二、法律適用部分：
（一）新舊法比較：被告乙○○行為後，刑法業於94年1月7日修
      正，於同年2月2日公布，於95年7月1日施行。按行為後法
      律有變更者，適用行為時之法律，但行為後之法律有利於
      行為人者，適用最有利於行為人之法律，修正後即現行刑
      法第2條第1項訂有明文。刑法第33條第5款經修正為：「
      主刑之種類如下：五、罰金：新臺幣一千元以上，以百元
      計算之」，依修正後之法律，毒品危害防制條例第4條第2
      項之運輸第二級毒品罪所得科處之罰金刑最低額為新臺幣
      1000元，然依被告行為時即修正前刑法第33條第5款規定
      之罰金最低額為銀元1元，並提高10倍計算，前開罰金刑
      ，最低額為銀元10元，若乘以3倍而換算為新臺幣，最低
      額僅為新臺幣30元。因此，比較上述修正前、後之刑罰法
      律，自以被告行為時即修正前關於科處罰金刑之法律較有
      利於被告（另同時修正之施行之刑法施行法第1條之1，與
      被告行為時之罰金罰鍰提高標準條例第1條前段比較，二
      者規定適用之結果並無不同，且其性質屬於特別準據法，
      應予優先適用，是自應適用裁判時之法律即刑法施行法第
      一條之一，最高法院96年度臺上字第1136、4185號判決意
      旨參照）。
（二）查甲基安非他命係屬毒品危害防制條例第2條第2項第2款
      所列之第二級毒品，未經許可，不得運輸。而毒品危害防
      制條例之運輸毒品罪，所稱之「運輸」係指轉運輸送而言
      ，不以國外輸入國內或國內輸出國外者為限，其在「國內
      運送」者，亦屬之，至於運輸之動機、目的是否意在為己
      或為他人，運輸之方法為海運、空運、陸運或兼而有之，
      均非所問。至零星夾帶或短途持送者，雖得斟酌實際情形
      ，依持有毒品罪論科，但仍以無運輸或販賣之意圖者為限
      ；又運輸第二級毒品罪，所謂「運輸」，係本於運輸意思
      而搬運輸送而言，倘其有此意圖者，一有搬運輸送之行為
      ，犯罪即已成立，並非以運抵目的地為完成犯罪之要件。
      本案共犯翁寶蓮將3箱夾藏第二級毒品甲基安非他命之包
      裹交予嘉揚快遞之證人蔡漢卿後，其欲運輸之第二級毒品
      甲基安非他命已脫離其可支配之範圍，已該當於運輸第二
      級毒品既遂。核被告乙○○所為，係犯毒品危害防制條例
      第4條第2項之運輸第二級毒品罪。被告乙○○與甲○○、
      朱仲興、翁寶蓮、丁○○等人，就上開運輸第二級毒品之
      犯行，有犯意聯絡及行為分擔，為共同正犯（按刑法第28
      條將舊法之「實施」修正為「實行」，原「實施」之概念
      ，包含陰謀、預備、著手及實行等階段之行為，修正為僅
      共同實行犯罪行為始成立共同正犯，是新法共同正犯之範
      圍縮小，排除陰謀犯、預備犯之共同正犯，新舊法有關共
      同正犯之規定固有修正，但對本案，不論新法、舊法，均
      構成共同正犯，上述刑法第28條之修正內容，對於被告乙○○並無「有利或不利」之影響，自無適用修正後刑法第
      2 條第1項之規定為比較新舊法適用之必要，此有最高法
      院95年度臺上字第5669號判決要旨可參，另依最高法院97
      年度第2次刑事庭會議決定意旨，應亦屬相同）。
（三）被告乙○○因違反肅清煙毒條例案件，經本院以82年度上
      訴字第986號判決判處有期徒刑3年確定；另因詐欺等案件
      ，經臺灣臺北地方法院以83年度訴緝字第106號判決判處
      有期徒刑1年5月確定；又因違反肅清煙毒條例案件，經臺
      灣彰化地方法院以82年度訴字第1295號判決判處有期徒刑
      3 年6月確定，上開83年度訴緝字第106號、82年度訴字第
      1295號等2案經臺灣臺北地方法院以83年度聲字第821號裁
      定合併定其應執行之刑為有期徒刑4年10月，並經臺灣高
      等法院以83年度聲字第403號裁定駁回抗告確定，嗣經送
      監與首揭案件接續執行，於85年3月15日縮短刑期假釋出
      監付保護管束，於假釋期間復因違反麻醉藥品管理條例案
      件，經臺灣臺北地方法院以86年度易字第3690號判處有期
      徒刑6月，再經臺灣高等法院以86年度上易字第7038號判
      決駁回上訴而確定，並經撤銷假釋，再送監與前揭殘刑接
      續執行，於90年12月14日縮短刑期假釋出監付保護管束，
      甫於93年5月9日因縮刑期滿假釋未經撤銷而視為執行完畢
      等情，有臺灣高等法院被告前案紀錄表在卷可稽，其於有
      期徒刑執行完畢後未滿五年，再犯本件有期徒刑以上刑之
      罪，除法定刑為無期徒刑部分依法不得再加重外，其餘部
      分均應依修正後累犯之規定加重其刑（刑法第47條原規定
      ：「受有期徒刑之執行完畢，或受無期徒刑或有期徒刑一
      部之執行而赦免後，五年以內再犯有期徒刑以上之罪者，
      為累犯，加重本刑至二分之一。」刑法修正後為刑法第47
      條第1項：「受徒刑之執行完畢，或一部之執行而赦免後
      ，五年以內故意再犯有期徒刑以上之罪者，為累犯，加重
      本刑至二分之一。」，被告受有期徒刑之執行完畢後，於
      5年內之再故意犯有期徒刑以上之罪，無論依修正前刑法
      第47條或修正後刑法第47條第1項規定，均成立累犯，即
      無有利或不利之情形，於刑法修正後法院為裁判時，無庸
      為新舊法之比較，見最高法院97年度第2次刑事庭會議決
      定）。
（四）扣案之3包甲基安非他命（共淨重1970.35公克，純度約
      98.1%，純質淨重約1933.14公克），為第二級毒品，應依
      毒品危害防制條例第18條第1項前段之規定，諭知沒收銷
      燬之。另用以包裝前述甲基安非他命之包裝塑膠袋總重約
      18.00 公克、氣泡布袋三個及盛裝芋頭夾藏毒品之紙箱3
      個，既屬毒品外包裝，用於包裹毒品，防其裸露、潮濕，
      便於運輸，亦係供運輸毒品所用之物，且為共犯朱仲興所
      有，應依毒品危害防制條例第19條第1項前段之規定宣告
      沒收之。另扣案SAMSUNG牌行動電話1支，為被告乙○○所
      有，所搭配之門號0000000000號SIM卡1張，為共犯朱仲興
      所交付（因門號係共犯朱仲興向中華電信股份股份有限公
      司所申請，SIM卡自取得日起即為消費者所有，退租或拆
      機不需繳回），供被告乙○○與共犯朱仲興、甲○○聯絡
      運輸第二級毒品所用之物，亦應依同條例第19條第1項前
      段宣告沒收。
、上訴人乙○○被訴共同運輸第一級毒品海洛因及私運管制物
    品罪部分：
一、公訴意旨另以：被告乙○○明知海洛因係屬毒品危害防制條
    例第2條第2項第1款所列之第一級毒品，不得非法運輸，亦
    明知第一、二級毒品係懲治走私條例所規定未經許可不得私
    運進口之管制物品，詎被告乙○○竟與朱仲興、甲○○共同
    基於運輸第一級毒品海洛因及私運管制物品之犯意聯絡，由
    朱仲興自大陸地區將海洛因運輸至金門地區，於95年1月17
    日下午4時許，朱仲興囑其胞妹翁寶蓮先行購入3箱芋頭，交
    由朱仲興將該3箱芋頭攜往不詳地點，將以報紙包裹之7包海
    洛因，合計淨重335.62公克，空包裝總重35.26公克，純度
    約40.01%，純質淨重134.28公克，連同前述以氣泡布袋包裹
    之3包甲基安非他命，分別夾藏於該3箱包裹之空隙處，重新
    封箱後再交由知情之翁寶蓮，經翁寶蓮於同日下午4時30分
    許，將該3箱夾藏毒品之芋頭以機車載往金門縣金城鎮○○○路20號之嘉揚快遞，交予不知情之該公司送貨員蔡漢卿，
    欲托運至彰化縣溪湖鎮○○路29巷6號，由化名「蔡志明」
    為收件人之被告乙○○代為收受，被告乙○○並持朱仲興交
    其使用之門號0000000000號SIM卡裝於其本人所有之SAMSUNG
    牌行動電話機具內，以供聯絡收取上開毒品，並約定事成之
    後被告乙○○可獲10萬元之報酬。嗣於同日下午6時30分許
    ，蔡漢卿將上開3箱包裹送至金門航空站尚義機場交付托運
    ，內政部警政署航空警察局臺北分局金門分駐所警員執行貨
    運行李檢查，發覺該3箱之貨物有異，乃開箱檢驗，當場查
    獲所夾藏之第一級毒品海洛因7包及第二級毒品甲基安非他
    命3包，為追查收貨嫌犯，乃將該3箱夾藏毒品之貨物扣案，
    並交予大榮貨運公司依正常快遞作業程序送貨。於95年1月
    18 日下午5時多，經大榮貨運公司員林宅配站主任莊國章指
    派送貨員游士賢前往送貨，警員周綱虹並與游士賢同車隨行
    ，其餘警員則另駕車尾隨在後，惟當日下午被告乙○○恰因
    涉嫌施用毒品案件，為埔鹽分駐所警員查獲，被暫留置於該
    分駐所而無法前往收取貨物。甲○○乃另指派其原所經營之
    昱騰電子遊藝場之會計戊○○及店內常客丁○○，先至分駐
    所向乙○○拿取汽車鑰匙後，再至被告乙○○之車上拿取上
    開裝置朱仲興交其使用之門號0000000000號SIM卡之SAMSUNG
    牌行動電話，於95年1月18日晚間8時許，前往彰化縣溪湖鎮
    ○○路溪湖糖廠停車場欲領取上開夾藏第一、二級毒品之貨
    物，因未帶收件人「蔡志明」之印章而未果，經前往委託不
    詳之刻印店人員刻「蔡世明」之印章1顆，再返回上開溪湖
    糖廠停車場欲領取貨物時，當場為埋伏之警員逮捕，並在戊○○身上扣得其取自乙○○車上之SAMSUNG牌行動電話1支（
    內含門號000 0000000號SIM卡1張）、「蔡世明」印章1顆，
    再循線查獲乙○○，因認被告乙○○另涉有毒品危害防制條
    例第4條第1項之運輸第一級毒品罪嫌，就其與朱仲興、甲○○等人共同運輸第一、二級毒品從大陸地區運輸至金門地區
    部分，另涉有懲治走私條例第2條之私運管制物品罪嫌。
二、按犯罪事實應依證據認定之，無證據不得認定犯罪事實；又
    不能證明被告犯罪或其行為不罰者，應諭知無罪之判決，刑
    事訴訟法第154條第2項第301條第1項分別定有明文。又所
    謂認定犯罪事實之證據，係指足以認定被告確有犯罪行為之
    積極證據而言，該項證據自須適合於被告犯罪事實之認定，
    始得採為斷罪之資料；且如未能發現相當確實證據，或證據
    不足以證明，自不能以推測或擬制之方法，以為裁判之基礎
    ；而認定犯罪事實所憑之證據，雖不以直接證據為限，間接
    證據亦包括在內，然而無論直接證據或間接證據，其為訴訟
    上之證明，須於通常一般人均不致有所懷疑，而得確信其為
    真實之程度者，始得據為有罪之認定，倘其證明尚未達到此
    一程度，而有合理之懷疑存在時，即難遽採為不利被告之認
    定（最高法院76年臺上字第4986號判例參照）。另刑事訴訟
    法第161條第1項規定：檢察官就被告犯罪事實，應負舉證責
    任，並指出證明之方法。因此，檢察官對於起訴之犯罪事實
    ，應負提出證據及說服之實質舉證責任。倘其所提出之證據
    ，不足為被告有罪之積極證明，或其指出證明之方法，無從
    說服法院以形成被告有罪之心證，基於無罪推定之原則，自
    不能為被告有罪之判決（最高法院92年臺上字第128號判例
    參照）。
三、公訴意旨認被告乙○○另涉犯運輸第一級毒品及私運管制物
    品罪嫌，係以此部分之事實，有扣案證物之照片、法務部調
    查局95年3月21日第000000000號鑑定通知書、憲兵司令部刑
    事鑑識中心95年4月7日（95）安鑑字第00540號鑑驗通知書
    （見偵查卷第116、121頁）、0000000000號及0000000000號
    行動電話之通聯紀錄（見偵查卷第84至87頁）附卷可稽，復
    據被告乙○○、共同被告戊○○，及證人蔡漢卿、丁○○分
    別供述在卷，並有上開海洛因7包、0000000000號行動電話1
    支、「黃世明」印章1顆等物扣案可資佐證，為其依據。訊
    據被告乙○○則堅決否認此部分之犯行，辯稱：其係答應朱
    仲興、甲○○代領第二級毒品甲基安非他命，不知朱仲興所
    寄包裹中也有夾藏第一級毒品海洛因等語。
四、經查：
（一）被告乙○○固坦承其有答應朱仲興、甲○○代領夾藏第二
      級毒品甲基安非他命3包之包裹等情不諱，惟自警詢以迄
      本院審理中，始終堅決否認知悉朱仲興、甲○○在包裹中
      有夾藏第一級毒品海洛因7包之事實（見警卷第70頁；原
      審卷第1宗第108、109頁，第2宗第107頁、本院卷第44、
      64、131頁）。且本案並無任何之直接證據可資證明被告
      乙○○知悉該包裹內藏有第一級毒品海洛田7包。
（二）扣案之第二級毒品甲基安非他命3包，淨重共1970.35公克
      ，純度約98.1%，純質淨重約1933.14公克，有如前述。而
      第二級毒品甲基安非他命之價格，以案發之95年上半年為
      準，用大盤價計算（本案因扣案之第二級毒品甲基安非他
      命量大，且係以空運方式自外島進入臺灣本島內，其性質
      核屬毒品買賣之上游，故以大盤價計算），平均最高價為
      每公斤140萬元、平均最低價為每公斤97萬元等情，有法
      務部調查局97年11月20日調緝字第09700478700號函及
      其所附之94年下半年及95年上半年國內主要毒品買賣平均
      價格表各1份在卷可憑（見本院卷第97至98頁）。本案之
      扣案之第二級毒品甲基安非他命3包，經換算其大盤價，
      平均最高價為275萬8490元、平均最低價為191萬1240元（
      元以下四捨五入）。甲○○、朱仲興答應以10萬元作為被
      告乙○○代領包裹之酬金，核其比例約為平均最高價的27
      分之1，約為平均最低價之19分之1，是縱被告乙○○所答
      應代領之包裹中未另外夾藏第一級毒品海洛因，依上開代
      價之比例亦難謂有何與情理相違之處。
（三）又依前述法務部調查局97年11月20日調緝字第09700478
      700號函及其所附之94年下半年及95年上半年國內主要毒
      品買賣平均價格表各1份所示，案發之95年上半年，第一
      級毒品海洛因以大盤價計算，平均最高價為每700公克331
      萬元、平均最低價為每700公克267萬元，折合每公斤平均
      最高價為473萬元、平均最低價為381萬元。又扣案第一級
      毒品海洛因7包，合計淨重335.62公克，空包裝總重35.26
      公克，純度約40.01%，純質淨重134.28公克等情，有法務
      部調查局95年3月21日調科壹字第000000000號鑑定通知書
      存卷可按（見偵查卷第116頁），經換算其大盤價，平均
      最高價為158萬7483元、平均最低價為127萬8712元（元以
      下均四捨五入）。是以扣案之海洛因其包數雖較甲基安非
      他命為多，但以重量相較，甲基安非他命（淨重共1970.
      35公克）較海洛因（淨重共335.62公克）為重，以價格比
      較，甲基安非他命亦較海洛因為高。尚難僅以海洛因價值
      較甲基安非他命為高之一般經驗，即推論被告乙○○辯稱
      ：甲○○、朱仲興僅告以包裹內有第二級毒品甲基安非他
      命等語與經驗法則相違，而置本案之特殊情形於不顧。
（四）按運輸第一級毒品者，處死刑或無期徒刑；處無期徒刑者
      ，得併科新臺幣1千萬元以下罰金。又運輸販賣第二級毒
      品者，處無期徒刑或7年以上有期徒刑，得併科新臺幣7百
      萬元以下罰金。毒品危害防制條例第4條第1、2項定有明
      文。是以運輸第一級毒品海洛因應負刑責，遠較運輸第二
      級毒品甲基安非他命為重，故運輸第一級毒品海洛因之所
      應負之風險頗高，在風險、利益比例相較之下，或有人願
      意運輸第二級毒品甲基安非他命，但未必願意運輸第一級
      毒品海洛因，相同的，對願意運輸第一級毒品者須付出之
      報酬亦相對為高。是以甲○○、朱仲興在避免被告乙○○
      不願意承擔較重之運輸第一級毒品罪責任，及減少要支付
      之酬金，因而未告知被告乙○○該包裹內藏有第一級毒品
      海洛田7包，亦無違於經驗法則。
（五）被告乙○○僅代為領取包裹，並無任何積極證據可資證明
      其有代為拆解所收包裹，且所代收之包裹內裝芋頭，屬耐
      於保存之菜類，縱多日不拆封，亦不致腐敗，並無馬上拆
      開之必要。而朱仲興、甲○○為避免包裹內之毒品為被告
      乙○○調包或取走部分包數，衡諸常情亦無須委由被告乙○○代為拆封之理。且朱仲興、甲○○為免包裹內之毒品
      為被告乙○○調包或取走部分，依理對於被告乙○○提領
      包裹之過程，應是全程掌控，而此從被告乙○○持朱仲興
      交其使用之門號0000000000號SIM卡，裝於其本人所有之
      SAMSUNG牌行動電話機具內，以供聯絡之用，被告乙○○
      於95年1月18日下午為警查獲後，即與甲○○聯絡，經甲○○指派後，共同被告戊○○即至埔鹽分駐所向被告乙○○拿取其駕駛之汽車鑰匙，再至被告乙○○車上拿取上開
      SAMSUNG牌行動電話等情亦可得知。是以被告乙○○僅為
      甲○○、朱仲興整體運輸毒品犯罪計劃中一顆棋子，其負
      責出面領取，若東窗事發，則由被告乙○○承擔責任，得
      以使甲○○、朱仲興不被立即查獲，而取得脫逃之時間，
      是以在整體犯罪計劃之監控中，被告乙○○領得包裹後，
      甲○○因知悉其之行蹤，且被告乙○○為能領取酬勞10萬
      元，也必然會即向共犯甲○○交付上開包裹，是在越少人
      知悉其風險越低之考量下，甲○○、朱仲興對其另夾藏第
      一級毒品海洛因於上開包裹中一節，亦無告知非本案主要
      角色的被告乙○○之必要。
（六）按懲治走私條例第2條規定：「私運管制物品進口、出口
      逾公告數額者，處七年以下有期徒刑，得併科新臺幣三百
      萬元以下罰金。」，同條例第12條規定：「自大陸地區私
      運物品進入臺灣地區，或自臺灣地區私運物品前往大陸地
      區者，以私運物品進口、出口論，適用本條例規定處斷。
      」，第12條之修正理由並明示，該條所謂之臺灣地區」，
      係指臺灣、澎湖、金門、馬祖及政府統治權所及之其他地
      區，「大陸地區」則係指臺灣地區以外之中華民國領土。
      本案被告乙○○因無法證明其知悉上開包裹內藏有第一級
      毒品海洛因，而無法認定其與甲○○、朱仲興等人有犯意
      聯絡，不構成運輸第一級毒品海洛因，就此部分自亦不成
      立懲治走私條例第2條私運管制物品進口逾公告數額罪。
      另依檢察官所舉出之證據所示，本案扣案之第一級毒品海
      洛因、第二級毒品甲基安非他命，僅能證明係朱仲興囑其
      胞妹翁寶蓮自金門地區以貨運空運來臺，至於究係自何處
      取得依尚有未明，而本案之主嫌朱仲興、甲○○均未經檢
      察官起訴，且甲○○目前仍在國外並未返臺，此有入出國
      日期證明書一紙在卷可按（見本院卷第96頁背面），是就
      上開扣案之毒品，究係自何處起運，已無從查明，本案證
      據無從認定上開第一、二級毒品確係甲○○、朱仲興等人
      自國境外或大陸地區起運。刑事訴訟法採證據裁判原則，
      犯罪事實應依證據認定之，無證據不得認定罪事實，同法
      第154條第2項定有明文，是在無任何證據可資證明有私運
      屬於管制物品之毒品進口之情形，自亦無從對被告乙○○
      以懲治走私條例第2條之私運管制物品罪論擬。
五、依舉證分配之法則，對於被告之成罪事項，應由檢察官負舉
    證義務，檢察官無法舉證使本院產生無合理懷疑之確信心證
    ，縱被告所辯不足採信，亦不得因此反面推論被告之罪行成
    立，致違刑事舉證分配之法則。本案此部分檢察官就其應舉
    證事項，既不能舉證證明被告乙○○有運輸第一級毒品海洛
    因之故意，及私運管制物品進口逾公告數額罪之行為，而使
    本院產生無庸置疑之明確心證，則本案此部分依罪疑唯有利
    於被告原則，即不得對被告乙○○為有罪之認定。此外，本
    院在得依或應依職權調查證據之範圍內，復查無其他積極明
    確之證據，足以認定被告乙○○有檢察官所指之罪行，自屬
    不能證明被告乙○○犯罪。原審未為詳查，遽對被告論罪科
    刑，即有未合，是被告上訴否認此部分犯行，指摘原審判決
    不當，為有理由，自應由本院將原審判決撤銷。惟公訴意旨
    認被告乙○○所涉運輸第一級毒品、私運管制物品進口逾公
    告數額罪部分，與被告乙○○上開運輸第二級毒品論罪科刑
    部分有裁判上一罪之想像競合關係，爰不另為無罪之諭知。
肆、被告戊○○無罪部分：
一、公訴意旨略以：被告戊○○與乙○○、丁○○及朱仲興、甲○○等人共同基於運輸第一級毒品海洛因之犯意聯絡，由朱
    仲興以人民幣1萬元代價僱請翁寶蓮，於95年1月17日16時30
    分許，將朱仲興所交付3箱內藏第一級毒品海洛因及第二級
    毒品甲基安非他命之芋頭，攜往金門縣金城鎮○○○路20號
    「嘉揚快遞公司」交寄，欲寄往臺灣彰化縣溪湖鎮○○路29
    巷6號予乙○○等人負責收領。迄同日下午6時30分許，在金
    門尚義機場貨運站，經內政部警政署航空警察局台北分局金
    門分駐所警員執行貨運行李檢查時，發覺3件寄件日期95年1
    月17日，寄件人「陳加亮」，收件人「蔡志明」，電話0000
    000000號，收件地址臺灣彰化縣溪湖鎮○○路29巷6號之貨
    物有異乃開箱檢驗，因而當場先行查獲翁寶蓮，並扣得夾藏
    之第一級毒品海洛因7包（淨重335.62公克，空包裝總重35.
    26公克，純度40.01﹪，純質淨重134.28公克）、第二級毒
    品甲基安非他命（淨重1980.48公克，因鑑驗餘重1979.29公
    克）。而上開航警局警員為追查犯嫌，乃將前開毒品及貨物
    先予扣案，並將上開包裝毒品之貨物交予大榮貨運公司，請
    其依正常快遞作業程序送貨，警員則另駕駛偵防車尾隨埋伏
    ，迨大榮貨運公司員工依作業程序以電話撥打送貨單上所載
    之聯絡電話0000000000號，電話由被告戊○○接聽，經雙方
    約定後，約定於95年1月18日晚間7時許，在彰化縣溪湖鎮○○路溪湖糖廠停車場內領取貨物。迄同日晚間8時許，被告
    戊○○與丁○○即前往上揭地點等候欲領取前開貨物時，埋
    伏之警員即將被告戊○○、丁○○當場逮捕，並在被告戊○○身上查扣0000000000號行動電話1支、署名「蔡世明」印
    章1枚。因認被告戊○○亦涉犯毒品危害防制條例第4條第1
    項之運輸第一級毒品、同條第2項之運輸第二級毒品，及懲
    治走私條例第2條之私運管制物品等罪嫌。
二、公訴意旨認被告戊○○涉有上開罪嫌，係以該部分之事實，
    有扣案證物之照片、法務部調查局95年3月21日第000000000
    號鑑定通知書、憲兵司令部刑事鑑識中心95年4月7日（95）
    安鑑字第00540號鑑驗通知書、0000000000號及0000000000
    號行動電話之通聯紀錄附卷可稽，復據被告戊○○、共同被
    告乙○○、及證人蔡漢卿、丁○○分別供述在卷，並有上開
    海洛因7包、甲基安非他命3包、0000000000號行動電話1支
    、「黃世明」印章1顆等物扣案可資佐證，為其依據。訊據
    被告戊○○則堅決否認被起訴之犯行，辯稱：其係受甲○○
    委託代領上開包裹，其不知包裹裡面是什麼東西云云。
三、經查：
（一）被告戊○○於95年1月18日警詢時及同年月19日偵查及羈
      押訊問時均陳稱：是乙○○打電話給其，要其至埔鹽分駐
      所拿車鑰匙，順便去拿他的電話，並說如有貨運行打他的
      行動電話來時，要其幫忙代收，收件者是蔡志明云云（見
      警卷第54至55頁、偵查卷第48至49頁、95年度聲押字第36
      號卷第5至6頁）。同案被告乙○○於原審審理時以證人身
      分具結證稱：其因吸毒被查獲後，與甲○○聯絡，說其在
      埔鹽分駐所，沒有打電話給戊○○，後來戊○○到埔鹽分
      駐所，其也很吃驚她為何會來，她來時說宋大哥（即甲○○）要她跟其拿車鑰匙及聯絡的手機，並問其車停在何處
      ，其就告知她位置，並將車鑰匙將給她，聯絡用之的手機
      則放在車上等語（見原審卷第2宗第42背面至43頁），被
      告戊○○之供述與證人乙○○之證詞不符，且一再迴避是
      甲○○指示其去領取之事，其上開供詞已有可疑。之後被
      告戊○○於原審96年5月16日審理時始陳稱：甲○○說乙○○被抓，要其去找乙○○拿鑰匙，並請丁○○開車載其
      去，其就去分駐所跟乙○○拿鑰匙等語（見原審卷第2宗
      第101頁），而與證人乙○○之上開證言相符。被告戊○○一再避稱是甲○○主使，而於原審審理之後階段，始陳
      述是甲○○說找乙○○拿鑰匙等情，其對本案顯有避重就
      輕之情形。又證人丁○○於本院審理時證稱：當天第一次
      去領包裹時，好像是需要叫蔡什麼明的印章，然後戊○○
      就說，她是那人的胞妹，她是在刻印章之前，在貨運行跟
      貨運行人員說的等語（見本院卷第104頁背面、第106頁）
      ，被告戊○○自稱是化名之包裹代收人「蔡志明」之胞妹
      ，自可證明其與本案之關係非淺。另證人乙○○於原審審
      理時具結證稱：「……因為甲○○知道我有吸毒，所以在
      大陸時，甲○○就跟我講說叫我回臺後幫他代領包裹，…
      …，我與丁○○在甲○○廈門的住處，甲○○跟我講代領
      毒品，當時丁○○也有在場。」、「都是甲○○、朱仲興
      與我聯絡，但是我可以確定丁○○知道甲○○叫我幫他代
      領毒品包裹的這件事。」等語（見原審卷第2宗第42頁背
      面、第43頁），證人乙○○證稱本案證人丁○○知情，然
      被告戊○○係由早已知情之證人丁○○陪同前往，並一同
      領取包裹，再參酌被告戊○○為甲○○經營之電動遊戲場
      會計，與甲○○之關係非淺，綜合上情，足認被告戊○○
      知悉該包裹內為毒品無訛。
（二）證人乙○○雖於原審審理時證稱：「戊○○『應該』也知
      道本件運輸毒品的事，因為她在公司作會計，而且甲○○
      寄錢去大陸，都是戊○○去銀行寄的，所以她應該知道甲○○在大陸販毒的事」、「我只有給戊○○車鑰匙，沒有
      跟她說收件人的姓名、地址」（見原審卷第2宗第105頁）
      ，惟證人乙○○證稱被告戊○○知悉甲○○在大陸販毒之
      事，係出於其個人主觀之意見或推測，且非出於其之實際
      經驗，依刑事訴訟法第160條之規定，不得作為證據。又
      其上開陳述，係其以被告身分就被訴犯罪事實所為之陳述
      ，而非以證人身分就被告戊○○被訴之犯罪事實所為之陳
      述，依大法官會議釋字第582號解釋意旨，自不得作為認
      定被告戊○○有罪之證據，且其該次陳述未經具結，依刑
      事訴訟法第158條之3規定，亦不得作為證據。又被告戊○○於原審法院陳稱：「甲○○跟我說乙○○被抓，他要我
      去找乙○○拿鑰匙，並且請丁○○開車載我去，丁○○就
      叫我自己去拿鑰匙，我就去派出所跟周植培拿鑰匙。……
      。我打給甲○○說他們不讓我領貨，……貨運行的人就說
      要本人領，若不是本人就要印章，我們就回去，半路上丁○○就說要刻印章，我問刻印章的人要多久時間，刻印章
      的人說只要三分鐘，刻印章的錢是丁○○付的。」等語（
      見原審卷第2宗第101頁），固可作為認定被告戊○○知情
      其所領包裹內為毒品之依據，但尚無法因此而推論被告戊○○早已知悉甲○○有關本案運輸毒品之事。本案依前述
      有關認定被告乙○○並不知悉該包裹內藏有第一級毒品海
      洛因之事理觀之，甲○○、朱仲興為避免知悉該包裹內有
      第一級毒品之人過多而增加費用及風險，而未告知被告乙○○，則被告戊○○一開始並不知情，尚非顯不可能，是
      以在被告乙○○因施用毒品為警察查獲後，臨時找被告戊○○而告以實情，再指派原已知情之證人丁○○陪同領取
      ，以確保領取過程不再發生意外，應屬基於已證明之客觀
      事實而為之合理推論。綜合上情，本案雖可證明被告戊○○知情，但並無積極證據可資證明被告戊○○被甲○○指
      示去領取包裹前，即早已知悉甲○○、朱仲興有關本案運
      輸毒品之事，而依檢察官舉證之證據亦只能證明到被告戊○○是在甲○○指示其去領取包裹時，才知悉其內為毒品
      。
（三）按共同正犯在犯意聯絡範圍內之行為，始應同負全部責任
      ，又運輸毒品罪之成立，並非以所運輸之毒品已運扺目的
      地為完成犯罪之要件，凡基於運輸毒品之意思，著手於搬
      運輸送之行為，並已起運離開現場，犯罪即已既遂。而我
      國刑法不採「事後共犯」之例，故於他人由國外運輸毒品
      犯行已經進入國內，完成一定階段後始參與之人，除就其
      以自己共同犯罪意思參與後之全部行為應負共犯責任外，
      對於其參與犯罪之前他人已經完成之犯罪行為，因非在其
      犯意聯絡範圍之內，自無論以共同正犯之餘地（此有最高
      法院96年度臺上字第7012號判決可資參酌）。本案依前述
      之說明，扣案毒品於被告戊○○前往領取之前，已為警方
      查扣，在警方公權力掌控、占有中，被告乙○○與朱仲興
      、甲○○等人前階段之運輸毒品之犯罪行為已告終結，在
      無證據可資證明被告戊○○對前階段運輸毒品犯罪行為知
      悉之情形下，依上開最高法院判決意旨，對於其參與犯罪
      之前他人已經完成之犯罪行為，因非在被告戊○○犯意聯
      絡範圍之內，自無論以運輸第一、級毒品罪，及私運管制
      物品逾公告數額罪之共同正犯之餘地。又被告戊○○受甲○○之託，與證人丁○○共同前往溪湖糖廠取貨，其此時
      雖知情，並有犯意聯絡，但斯時該海洛因包裹既經警員扣
      押，被告戊○○亦顯然不能著手並完成運輸毒品之行為，
      此階段之運輸行為既未開始著手，自難對被告戊○○論以
      毒品危害條例第4條第1、2項之運輸第一級毒品及運輸第
      二級毒品罪。
四、本案此部分檢察官就其應舉證事項，既不能舉證證明被告戊○○有運輸第一級毒品海洛因、第二級毒品甲基安非他命，
    及私運管制物品進口逾公告數額之行為，而使本院產生無庸
    置疑之明確心證，則本案此部分依罪疑唯有利於被告原則，
    即不得對被告戊○○為有罪之認定。此外，本院在得依或應
    依職權調查證據之範圍內，復查無其他積極明確之證據，足
    以認定被告戊○○有檢察官所指之罪行，自屬不能證明被告
    戊○○犯罪，自應為無罪之諭知。原審未為詳查，遽對被告
    論罪科刑，即有未合，是被告上訴否認此部分犯行，指摘原
    審判決不當，為有理由，自應由本院將原審判決撤銷。
伍、原審判決應予撤銷之理由、量刑及附予說明部分：
（一）原審關於被告乙○○運輸第二級毒品部分，認事證明確，
      予以論罪科刑，私運管制物品部分，敘明無證據足認被告
      犯罪，而不另為無罪之諭知，固非無見，惟查：
      (1)並無積極證據足認被告乙○○亦共同運輸第一級毒品，
        原審併予論罪科刑，其事實認定尚有未洽。
      (2)原審對被告戊○○以共同運輸第一、二毒品等罪論處，
        此部分事實亦有未合。
（二）被告乙○○、戊○○上訴意旨分別執此指摘原審判決不當
      ，非無理由，本院應將原審判決撤銷改判，爰審酌被告乙○○已有事實欄所載前科，素行不佳，前所犯有期徒刑執
      行完畢猶未滿5年，即又再犯本案運輸第二級毒品罪，所
      運輸之毒品數量非微，倘流入市面，對社會影響必大，幸
      為警及時查獲，及其犯罪之動機、目的、手段，犯後坦承
      犯行，尚知悔悟等一切情狀，量處有期徒刑12年，依其犯
      罪之性質，認有褫奪公權之必要，併予宣告褫奪公權6年
      。
（三）扣案之第二級毒品甲基安非他命3包（淨重1970.35公克，
      純度約98.1%，純質淨重約1933.14公克）均沒收銷燬之；
      扣案之0000000000號行動電話1具、包裝塑膠袋總重約約
      18公克、氣泡布袋3個、夾藏毒品之紙箱3個併諭知沒收。
（四）被告乙○○、戊○○被起訴運輸第一級毒品及私運管制物
      品部分，既無從對被告等二人論罪科刑，扣案之第一級毒
      品海洛因7包（淨重335.62公克，空包裝總重35.26公克，
      純度40.01﹪，純質淨重134.28公克），與被告乙○○上
      開所犯之運輸第二級毒品罪即無所關聯，爰不於本案併予
      宣告沒收銷燬，應由檢察官另行依法處理。扣案之「蔡世
      明」印章1顆，係被告戊○○與證人丁○○2人為代領上開
      3箱包裹，而委由不詳刻印店所刻，斯時被告乙○○被留
      置於上開埔鹽分駐所，無從知悉被告戊○○與丁○○二人
      所為，且本案對被告戊○○既應予諭知無罪，該顆「蔡世
      明」之印章，又非違禁物，亦不予宣告沒收，均附此敘明
      。
據上論斷，應依刑事訴訟法第369條第1項前段、第364條、第299
條第1項前段、第301條第1項，毒品危害防制條例第4條第2項、
第18條第1項前段、第19條第1項，刑法第2條第1項前段、第11條
、第28條、第47條第1項、第37條第2項，判決如主文。
本案經檢察官丙○○到庭執行職務。
中    華    民    國    98    年    1     月    22    日
            刑事第五庭  審判長法  官  趙  春  碧
                              法  官  何  秀  燕
                              法  官  楊  真  明
以上正本證明與原本無異。
如不服本判決應於收受送達後十日內向本院提出上訴書狀，其未
敘述上訴理由者，並得於提起上訴後十日內向本院補提理由書（
均須按他造當事人之人數附繕本）「切勿逕送上級法院」。
                              書記官  李  淑  芬
中    華    民    國    98    年    1     月    22    日
附錄論罪科刑法條
毒品危害防制條例第4條第1、2項：
  製造、運輸、販賣第一級毒品者，處死刑或無期徒刑；處無期
  徒刑者，得併科新臺幣1千萬元以下罰金。
  製造、運輸、販賣第二級毒品者，處無期徒刑或7年以上有期
  徒刑，得併科新臺幣7百萬元以下罰金。


司法院資訊處製作；財團法人民間司法改革基金會備份。
